臺灣板橋地方法院刑事判決　　　　　　　93年度易字第1020號
公　訴　人　臺灣板橋地方法院檢察署檢察官
被　　　告　丙○○
選任辯護人　蘇家宏　律師
上列被告因詐欺案件，經檢察官提起公訴（93年度偵字第11522
號），本院判決如下：
    主  文
丙○○無罪。
    理  由
一、本件公訴意旨略以：被告丙○○係「紘映貿易有限公司（下
    稱紘映公司）」之負責人，明知其無意且無從提供符合契約
    所訂一台中古「力根實業股份有限公司（下稱力根公司）出
    產之2000年型8 節定型機（下稱系爭定型機，含臥式熱煤油
    鍋爐）」型號規格之買賣標的，竟意圖為自己不法之所有，
    於民國（下同）92年7 月16日，在紘映公司位於臺北縣土城
    市○○路○ 段184 巷2 號工廠內，向告訴人「秦漢興業有限
    公司（下稱秦漢公司）」代理人余瑞玲佯稱將依約出賣系爭
    定型機，並約定以系爭定型機為買賣標的，買賣契約總價格
    新臺幣（下同）0000000 元，並約明紘映公司應將系爭定型
    機整理至九成新，並派員前往馬尼拉裝機試車，被告以此不
    實陳述為詐術，使告訴人秦漢公司職員余瑞玲陷於買賣契約
    實際標的將與契約所訂型號、規格內容相符之錯誤，而共同
    簽訂買賣合約書，被告於契約簽訂後，陸續由其或受其指示
    之人，分別拆除力根公司十餘年前先後出廠之多部定型機之
    老舊機件，運往馬尼拉拼湊充數，且將各機件原附銘板全部
    拆除，欲使告訴人秦漢公司人員無從識別機件來源及其出廠
    年份，致無從裝機試車，其間告訴人秦漢公司因前揭誤認，
    陸續支付0000000 元之買賣價金，嗣因接連發現上情而不支
    付尾款，惟被告拒改善試車結果，因認被告涉有刑法第339
    條第1 項之詐欺取財罪嫌云云。
二、按「犯罪事實應依證據認定之，無證據不得認定犯罪事實」
    ，刑事訴訟法第154 條第2 項定有明文。又按刑法第33 9條
    第1 項之詐欺罪，以行為人於行為時即有為自己不法所有之
    意圖，而施用不實之詐術手段，致被害人信以為真，因之陷
    於錯誤，而交付其財物，始該當之。
三、訊據被告丙○○固坦承於上開時地確曾與告訴人秦漢公司代
    理人余瑞玲簽立系爭2000年型8 節定型機之買賣合約書，惟
    堅決否認上開犯行，辯稱：伊與秦漢公司職員余瑞玲簽立上
    開買賣合約書前，余瑞玲、乙○○（即余瑞玲之弟）及介紹
    人戊○○曾先後多次前來台北縣土城市源益豐公司工廠內及
    伊紘映公司工廠內查看過定型機，始簽立上開買賣合約書，
    伊在簽立上開買賣合約書後，即先依約整理系爭定型機，並
    依約送交系爭定型機前往菲律賓馬尼拉，伊並未有為自己不
    法所有之意圖，亦未有施用任何詐術行為，且系爭定型機在
    裝入貨櫃送往基隆港之貨櫃集散場時，乙○○均有會同在場
    ，詎該貨櫃到達菲律賓馬尼拉後，秦漢公司竟未告知會同之
    情形下，即逕自拆櫃，再事後告知伊所送之系爭定型機未符
    合上開買賣合約書之約定，伊對此自無庸負擔任何責任等語
    。經查：
    (一)本件告訴人秦漢公司於上開時地經戊○○之介紹，以0000
      000 元之價格，向紘映公司買受系爭2000年型8 節定型機
      乙台乙情，業據告訴人秦漢公司代理人余瑞玲迭次於警詢
      、偵查中及本院審理時指訴明確，核與被告迭次於警詢、
      偵查中及本院審理時供述之情節及證人戊○○於本院審理
      時證述之情節，均相符合，復有系爭定型機之92年7 月16
      日買賣合約書影本乙份，在卷可稽，雖堪認定。惟：
    (二)告訴人秦漢公司代理人余瑞玲與被告簽立系爭定型機之買
      賣合約書前，即曾先後多次前往台北縣土城市源益豐公司
      工廠內及紘映公司工廠內查看過定型機，並經戊○○在上
      開2 工廠內對所查看之定型機進行拍照乙情，業據告訴人
      秦漢公司代理人余瑞玲迭次於警詢、偵查中及本院審理時
      指訴綦詳，核與證人戊○○、乙○○到院證述之情節，均
      相符合，並為被告迭次於警詢、偵查中及本院審理時所不
      否認在卷，復有告訴人秦漢公司代理人余瑞玲於本院審理
      時所提出，業據戊○○證稱確係其本人先後於上開時地查
      看時所拍攝之定型機照片29紙（即卷附藍色相本中註明「
      6 月10日」編號1 至16照片16紙、註明「6 月13日」編號
      1 至9 照片9 紙及註明「7 月4 日」編號1 至4 照片4 紙
      ，計29紙），在卷可稽，且證人即紘映公司職員庚○○於
      本院審理時亦證稱：「（九十二年六、七、八月間紘映公
      司工廠中有幾台這種機器？）約三台」等語（見本院卷94
      年5 月24日審判筆錄第7 頁）及證人即紘映公司協力廠商
      丁○○於本院審理時證稱：「（在九十二年六、七、八月
      間在被告工廠內有幾台機器？）定型機有三台」、「（土
      城工廠有三台定型機，是否說明這三台定型機的廠牌年份
      ？）有兩台力根的，壹台乘福的，年份我們比較不會注意
      」等語（見本院卷94年5 月24日審判筆錄第12、14頁）明
      確，是被告於上開時地與告訴人秦漢公司代理人余瑞玲接
      洽定型機之買賣過程中，被告確實擁有「乙台以上定型機
      」之買賣標的，可供告訴人秦漢公司代理人余瑞玲選擇後
      買受乙情，應堪認定。
    (三)雖告訴人秦漢公司代理人余瑞玲迭次於警詢、偵查中及本
      院審理時均認其於上開時地向被告所買入之系爭2000年型
      8 節定型機乙台，即係戊○○所拍攝上開29紙照片所示該
      台定型機云云，然告訴人秦漢公司代理人余瑞玲於92年7
      月16日與被告所簽立上開買賣合約書中，不僅就其間買賣
      之標的物記載乙事，只有簡單載明「一、合約書內容：甲
      方（即紘映公司）於2003.07.16出售一台力根2000年8 節
      定型機含臥式熱煤油鍋爐予乙方（即告訴人秦漢公司）」
      而已，而未進一步就其等究係買賣「那一台」特定之2000
      年型8 節定型機乙事，在上開買賣合約書中予以明文（或
      其他諸如照片等方式）特定在先，而上開29紙照片亦係戊○○先後於上開不同時間，分別在台北縣土城市源益豐公
      司工廠內及紘映公司工廠內所拍得乙節，亦據證人戊○○
      於本院審理時證述屬實，且其中在源益豐公司所拍得照片
      計17紙（即卷附上開藍色相本中註明「6 月10日」之編號
      1 至16照片16紙及註明「6 月13日」之編號9 照片乙紙，
      計17紙）及在紘映公司所拍得照片計12紙（即註明「6 月
      13 日 」之編號1 至8 照片8 紙及註明「7 月4 日」之編
      號1至4照片4 紙，計12紙），其定型機上所顯示製造年份
      之銘板上，分別為「2001 .05 」 及「2000.04 」，二者
      截然不同，應屬前後相隔一年份製造之2 台不同定型機，
      至為顯然，是告訴人秦漢公司代理人余瑞玲逕認其於上開
      時地向被告所買入之系爭2000年型8 節定型機，就是戊○○所拍攝上開29紙照片所示之該台定型機云云，揆諸上述
      ，容有矛盾，尚不足採信，至為顯然。
    (四)又證人戊○○於本院審理時另證稱卷附上開藍色相本中註
      明「6 月13日」編號9 照片乙紙所示銘板，係其在註明「
      6 月10日」編號1 至16照片所示該台定型機上拍得等語明
      確，是卷附上開藍色相本中註明「6 月10日」編號1 至16
      照片及註明「6 月13日」編號9 照片所示該台定型機，其
      製造年型應係「2001.05 」，而非告訴人秦漢公司與被告
      所簽立上開買賣合約書中所約定「2000年型」者，且被告
      迭次於警詢、偵查中及本院審理時均辯稱其確有依約給付
      約定之2000年型8 節定型機予告訴人秦漢公司等語，則告
      訴人秦漢公司在未提出任何積極事證為憑之情況下，迭次
      於警詢、偵查中及本院審理時逕認卷附上開藍色相本中註
      明「6 月10日」編號1 至16照片所示該台定型機，即係其
      等當時所約定買賣之標的物云云，並憑此再與現存菲律賓
      馬尼拉之定型機進行其所認為與上開約定標的物不符之所
      有比對事項云云，揆諸上述，似嫌速斷，自亦尚不足為有
      利告訴人秦漢公司認定之依據，至為灼然。
    (五)另卷附上開藍色相本中註明「6 月13日」編號1 至8 相片
      計8 紙，係戊○○於告訴人秦漢公司與被告簽立上開買賣
      合約書前，前往紘映公司工廠內所拍攝之定型機照片乙情
      ，亦據證人戊○○到院證述屬實，並為被告及告訴人秦漢
      公司代理人余瑞玲於本院審理時均不否認在卷，應堪認定
      。後戊○○再前往紘映公司工廠內拍得卷附上開藍色相本
      中註明「7 月4 日」之上開定型機之銘板照片4 紙，且其
      上顯示該台定型機之製造年份為「2000.04 」，亦核與告
      訴人秦漢公司與被告所簽立上開買賣合約書中所約定買賣
      標的物為「2000年型8 節定型機」乙節相符，足認戊○○
      在紘映公司工廠內所拍得卷附上開藍色相本中註明「6 月
      13日」編號1 至8 照片及註明「7 月4 日」編號1 至4 照
      片計12紙，方為告訴人秦漢公司與被告本件買賣中所約定
      之「2000年型8 節定型機（含臥式熱煤油鍋爐）」，亦堪
      認定。至於告訴人秦漢公司代理人余瑞玲迭次於警詢、偵
      查中及本院審理時先後提出多份定型機照片多紙，用以指
      稱其與被告買賣之特定標的物為何台定型機及其與現存菲
      律賓馬尼拉該台定型機進行其所認與上開約定標的物不符
      之所謂比對照片事項云云，除其中卷附紅色相本中照片8
      紙及上開藍色相本中照片29紙（不含其內由乙○○所拍得
      註明「7 月4 日」編號5 及6 照片2 紙，詳後述），業據
      拍攝人即己○○、戊○○2 人親自到院接受當事人雙方進
      行交互詰問結證屬實者外，其餘照片多紙，則分別為乙○○或甲○○所拍攝，然乙○○其人與告訴人秦漢公司代理
      人余瑞玲乃親姐弟關係，並同為告訴人秦漢公司之職員，
      並曾先後多次參與本件系爭定型機之全部交易過程，涉入
      甚深，顯非一般在旁目睹見證之屬，其到院證述之詞，立
      場容有偏頗告訴人秦漢公司或余瑞玲之虞，至為灼然；另
      甲○○其人，則經本院先後3 次依法傳喚，惟均未能到院
      作證，且被告之辯護人迭次於本院審理時指稱告訴人秦漢
      公司代理人余瑞玲所提出上開照片多紙，多與本件無關，
      而告訴人秦漢公司代理人余瑞玲所謂與現存菲律賓馬尼拉
      該台定型機之比對照片多紙，亦未曾會同被告本人或其代
      理人一同在場拍攝取得乙情，亦為告訴人秦漢公司代理人
      余瑞玲於本院審理時所不否認在卷，是被告之辯護人上開
      所稱，尚非無理由，則上開由乙○○、甲○○所拍得之照
      片多紙，揆諸上述，應無證據能力，並此敘明。
    (六)查卷附上開紅色相本中編號1 至8 照片計8 紙，雖據證人
      己○○到院證稱係其於92年10月底至11月間前往菲律賓馬
      尼拉時所親見現存之定型機照片屬實，而堪認定，惟戊○○所拍得卷附上開藍色相本中註明「6 月13日」編號1 至
      8 即有關告訴人秦漢公司與被告系爭定型機之照片8 紙，
      不僅均屬就系爭定型機外觀之全景照片，其中編號3 、6
      、7 照片3 紙甚至模糊不清，而未有就系爭定型機上各個
      操控面板、軌道潤滑裝置、布邊追蹤器、壓布輪、擺布機
      （含重錘裝置）或其他零配件進行拍照存證（按戊○○僅
      有就系爭定型機上之銘板拍得卷附藍色相本中註明「7 月
      4 日」編號1 至4 之特寫放大照片4 紙），且證人己○○
      另證稱：「（請求提示照片編號一、二予證人閱覽（審判
      長提示該照片予證人閱覽），這兩張照片是否德國ＥＬ製
      的布邊追蹤器？）不是，這是日本東陽ＴＫ的」、「（這
      布邊追蹤器是否力根公司定型機的標準配備？）是的，但
      是廠牌有兩種，是依照客戶的要求指定的」、「（這兩張
      照片上有無壓布輪？）照片上並沒有，但是我去裝機測試
      時是有」、「（請求提示上開照片編號三、四予證人閱覽
      （審判長提示該照片予證人閱覽），照片上的軌道潤滑裝
      置是否一九八九年製造的？還是兩千年力根的定型機配備
      的？）這是力根定型機兩千年型的配備」、「（請求提示
      上開照片編號五、六予證人閱覽（審判長提示該照片予證
      人閱覽），照片上的擺布機的重錘裝置，力根兩千年型定
      型機有無此裝置？）有」、「（請求提示上開照片編號七
      、八予證人閱覽（審判長提示該照片予證人閱覽），照片
      上的操作面板有無見過？）有」、「（這面板是否配置在
      馬尼拉那台定型機上的面板？）是的，沒錯」、「（你是
      否知道面板上的電話還是六碼？）照片上是六碼沒錯」、
      「（當時你自己測試時是否正常？）正常」、「（當時有
      無任何缺件或損壞？）那時測試只是初步空機測試，並沒
      有布疋運轉。當時動作正常。缺件部分，因為當時拆解很
      散，不容易看出來」、「在土城廠內的機器與你在馬尼拉
      看到的機器是否同一部？）同一部」等語（見本院卷94年
      3 月22日審判筆錄第18、19、21頁）及證人丁○○於本院
      審理時證稱：「（你知道紘映公司與秦漢公司有機器買賣
      的事情？）簽約是秦漢公司與被告簽約。我是負責施工即
      整理、上櫃部分」、「（你們有將整個機台裝起來給秦漢
      公司的人看？）我裝好八節給他們看」、「（紘映公司土
      城廠試機與入櫃的機器是否同一台？）是的」、「（有什
      麼依據說試機與裝櫃的機器是同一台？）實際就是這壹台
      。土城工廠有三台，他們看的就是那台力根的機器」、「
      （照片上的軌道潤滑裝置是否就是裝在秦漢所買的那台定
      型機上？）24頁下面的照片就是那台定型機所裝的軌道潤
      滑裝置。.... 」 、「（請求提示93年度發查字第622 號
      卷第24頁下面予證人閱覽（審判長提示該卷頁予證人閱覽
      ），這張照片的軌道潤滑裝置是否在試機時與上櫃時都在
      那台機器上？）試機時這個沒有裝上去，這屬於那八節之
      外的東西，這屬於另外一部分的，裝櫃時就放在同壹個櫃
      子裡面」」等語（見本院卷94年5 月24日審判筆錄第11至
      14、17、18頁）明確，是本件告訴人秦漢公司既未能提出
      其在國內就系爭定型機之操控面板所拍得特寫放大照片供
      本院進行檢視比對，則縱現存菲律賓馬尼拉之該台定型機
      上一個操控面板上電話為6 碼數字（按我國桃園地區市內
      電話6 碼數字，已自76年3 月起改為7 碼數字），自仍亦
      無法完全排除現存菲律賓馬尼拉該台定型機即係告訴人秦
      漢公司與被告於上開時地所買賣「同一部」系爭定型機之
      可能性，至於事後經己○○前往菲律賓馬尼拉檢視該台定
      型機後，亦確有缺料或零件損壞之情形，亦與告訴人秦漢
      公司及被告間所買賣系爭定型機究竟是否屬「同一部」乙
      節，應屬二事，自不得憑此，即逕為不利被告認定之憑據
      ，至為灼然。
    (七)再查，本件告訴人秦漢公司代理人余瑞玲雖迭次於警詢、
      偵查中及本院審理時均指稱被告於上開時地與其就系爭定
      型機簽立上開買賣合約書後，竟約付與所約定「2000年型
      」相距十多年以上之另台定型機云云，惟告訴人秦漢公司
      代理人余瑞玲與被告間就系爭定型機之交易，乃係其間「
      第一次」交易，以前未曾有任何交易之往來經驗乙情，業
      據告訴人秦漢公司代理人余瑞玲到院證述屬實，而告訴人
      秦漢公司與被告上開買賣合約書之交易金額不僅高達0000
      000 元之鉅，告訴人秦漢公司代理人余瑞玲於簽立上開買
      賣合約書之前，亦曾先後多次帶同就機器較為專業之弟乙○○前往台北縣土城市源益興公司工廠內及紘映公司工廠
      內查看定型機，足見告訴人秦漢公司就系爭定型機買賣過
      程之重視與慎重，惟證人即告訴人秦漢公司代理人余瑞玲
      於本院審理時所證稱：「（本件裝櫃是在紘映公司土城廠
      ？）我不知道，因為我不在現場。被告在桃園還有工廠」
      、「（裝櫃日期為何？）我不知道。因為我簽訂艙單後，
      把資料傳給被告，由他出面與貨運公司聯絡，貨運公司有
      拖車去貨櫃場領空櫃再去裝貨地點裝櫃，再封櫃，再把貨
      櫃拖到貨櫃場交櫃。這些程序完成後，紘映公司再通知我
      貨櫃號碼，我知道貨櫃號碼後通知報關行報關，所以我實
      際參與的只有簽訂艙單及最後的報關，中間的過程我完全
      不知情」、「（簽約後是否到工廠陪同這部機器的整理、
      驗貨？若有的話，約幾次？）根據合約，我是不必去驗貨
      的，我有去過二、三次，我是去關心整理的進度。沒有驗
      貨」云云（見本院卷94年1 月13日審判筆錄第13、14頁）
      ，不僅核與其原本極為重視及慎重本件「第一次」買賣交
      易之上情不符，亦核與一般買受人均會對高達0000000 元
      之「第一次」交易之應有處理過程矛盾，並核與被告迭次
      於警詢、偵查中及本院審理時供稱告訴人秦漢公司均有全
      程參與本件交易之測試、裝櫃等全部過程等語及證人庚○○於本院審理時證稱：「（秦漢公司與紘映公司購買機器
      的事情你是否知道？）知道」、「（當時秦漢公司由誰來
      看機器？）當時秦漢公司由壹個女生、壹個男生來看。我
      不知道他們的姓名，被告跟我說有人要來看機台」、「（
      你是否可以指出該一男、一女是否在法庭？）有」、「（
      當時他們去現場表示他們是秦漢公司的人？）是的」、「
      （他們去公司幾次？）從開始買機器到出貨櫃有時候都有
      來」、「（系爭機器試機時他們是否都有來？）都有來」
      、「（試機後他們是否表示機器有問題？）沒有講，他們
      有過來那邊看」、「（系爭機器在裝櫃要運送時秦漢公司
      的人有沒有來？）有」、「（裝櫃時他們有無表示機器有
      問題？）沒有講」、「（你是否知道秦漢公司買的是哪一
      型的機器？）定型機」、「（你是否認識余瑞玲他們？）
      我不知道他們名字，我只知道秦漢公司的人有過來這邊看
      機器」、「（當時機器要出櫃到菲律賓時是否組裝完成？
      ）我們在土城那邊有裝壹排給他們看」、「（你是否知道
      哪一部定型機曾經在臺灣試車？何時試車？）就是秦漢公
      司買的那部，當時在臺灣有排給他們看。試車時間不記得
      了」、「（你所說的那台定型機，在紘映公司土城廠的電
      力是否能負荷得了？）那天試車時有排一排給他們看，且
      電有打開一節一節試。電力可以負荷」、「（秦漢公司買
      的機器在試機驗收裝櫃時，你是否都在場？）應該都有在
      場」、「（秦漢公司他們是否都有派人在場？）都有」等
      語（見本院卷94年5 月24日審判筆錄第5 至9 頁）、證人
      丁○○於本院審理時亦證稱：「「（有關秦漢公司與紘映
      公司交易之系爭機器在試機及入櫃時你有無在場？）上櫃
      時有在場。試機時，我們是試風車馬達而已，不是試整台
      ，因為整台部分是要整台組裝好才能試。定型機有八節，
      每節定型機有兩台風車。在臺灣，只能試風車馬達能否運
      轉」、「（試機時秦漢公司有無派人到現場？）就是余瑞
      玲與他弟弟」、「（當時他們有無表示機器有故障或任何
      問題？）他們沒有講」、「（入櫃時秦漢公司有無派人到
      現場？）也是余瑞玲與他弟弟到場」、「（當時他們有無
      表示機器有故障或任何問題？）沒有」、「（余瑞玲與他
      弟弟有到紘映公司土城工廠幾次？）我與他們接觸有看過
      來三次，其餘我沒有看過，我不知道他們總共來過幾次」
      、「（你說余瑞玲與他弟弟裝櫃時有在場，有無證明？）
      他們人去看，我負責上櫃，他們人有去看，我如何證明」
      、「（你說裝好八節的意思為何？）定型機有八節，我把
      他們一節一節接起來，但沒有全部組合，讓風車馬達運轉
      。全部組合要在國外裝機才全部組合。至於走布是要等到
      保溫板組裝起來才能走布，這要等到機器送到國外組裝起
      來才能走布」、「（是否還有其他人負責整理系爭機器？
      ）還有庚○○。就我們兩人負責」、「（是否親眼看到余
      瑞玲與他弟弟於試機與裝櫃時都有到紘映公司土城廠內？
      ）都有」、「（系爭機器的電氣整理是否由己○○負責？
      ）是的」、「（你剛才說余瑞玲與他弟弟有到紘映土城廠
      三次，他們去三次做什麼？）都是看機器」、「（你說余
      瑞玲與他弟弟有到紘映公司土城廠看機器，是否可以詳述
      他們是何時去看試車、裝櫃？花多少時間？你是否都有在
      場？）詳細日期我忘記了。試機約花半小時，裝櫃花多少
      時間我忘記了。試機、裝櫃我都有在場」等語（見本院卷
      94年5 月24日審判錄第11至20頁），均不相符，是告訴人
      秦漢公司代理人余瑞玲上開指述之詞，在尚未提出其他任
      何積極事證為佐之情形下，自尚不足逕為不利被告認定之
      依據，至為顯然。
    (八)末查，告訴人秦漢公司於上開時地向被告所買入之系爭定
      型機，本來即屬「已使用過」之「中古」定型機，而非「
      2000 年 型」之「全新」定型機（即系爭定型機雖係2000
      年製造出廠，惟在賣出告訴人秦漢公司前，尚未曾使用過
      ），此揆諸戊○○所拍得上開卷附藍色相本中照片計29紙
      即明，縱告訴人秦漢公司與被告所簽立上開買賣合約書中
      有載明「甲方（即紘映公司）需將機械整理至九成新」等
      語，惟此一「整理至九成新」等語，不僅雙方於上開買賣
      合約書中未曾具體明確載明其內容，甚至告訴人秦漢公司
      代理人余瑞玲與被告2 人就上開所謂「九成新」，亦雙方
      各執乙詞，已有疑義，退言之，縱認現存菲律賓馬尼拉該
      台定型機未達告訴人秦漢公司與被告雙方所約定上開「整
      理至九成新」之程度，亦應僅屬被告就上開買賣合約書之
      民事「債務不履行」問題而已，至為灼然。至於告訴人秦
      漢公司代理人余瑞玲所提出92年11月26日告訴人秦漢公司
      代理人余瑞玲與被告等人之對話錄音光碟譯文乙份，雖經
      被告於本院審理時不否認其內對話人之一，確為其本人無
      誤，並亦不否認其譯文內容之正確性，惟經本院審視之結
      果，亦均為無關被告有無本件詐欺犯罪之認定，自亦不足
      為不利被告認定之憑據，附此敘明。
四、綜上所述，本件告訴人秦漢公司與被告於上開時地就系爭定
    型機雖確有簽立上開買賣合約書乙情，而堪認定，惟上開買
    賣合約書之約定內容，不僅約定甚為簡單，甚至就系爭定型
    機所指究係「那一台」定型機及其等所約定「2000年型」及
    「整理至九成新」之真意等情，雙方所見均不完全一致，且
    被告於簽立上開買賣合約書後，亦確有將乙台即現存菲律賓
    馬尼拉之8 節定型機在經告訴人秦漢公司代理人余瑞玲到場
    進行測試後及裝櫃後，依約送交菲律賓馬尼拉，則揆諸上述
    ，被告顯已履行相當程度之出賣人義務，雖告訴人秦漢公司
    主觀上認為被告所交付上開8 節定型機與其等所約定「2000
    年型」者相去甚遠，甚至存有藉此詐欺取財之嫌疑云云，然
    因告訴人秦漢公司迄今始終無法提出系爭「2000年型」之8
    節定型機之特定資料諸如照片、攝影或光碟紀錄等，致本院
    亦無法就此爭議進行檢視比對，加以告訴人秦漢公司所提出
    上開相片多紙中，亦僅其中分別經證人戊○○、劉寶郎到院
    證稱確係其等拍得之卷附藍色相本中29 紙 照片及紅色相本
    中8 紙照片有證據能力，而堪供本院憑為認定本件犯罪事實
    存否之依據，至於其餘則均無證據能力，有如上述，是憑此
    自仍不足為認定被告確有公訴人所指上開詐欺犯罪之憑據，
    至為灼然。至於本件被告於簽立上開買賣合約書後，究竟有
    無完全依約履行其「出賣人」之義務，則屬有關被告「債務
    不履行」之問題，應屬單純之民事糾葛，亦與刑事詐欺犯罪
    無涉，至為顯然。此外，復查無其他任何積極事證足資證明
    被告於上開時地與告訴人秦漢公司代理人余瑞玲簽立上開買
    賣合約書時，確有為自己不法所有之意圖，而對告訴人秦漢
    公司代理人余瑞玲施用任何內容不實之詐術，致告訴人秦漢
    公司代理人余瑞玲因之陷於錯誤，而先後交付其中計000000
    0 元價金予被告收受之詐欺行為，自屬尚不能證明被告上開
    犯罪，應依刑事訴訟法第301 條第1 項之規定，諭知被告無
    罪之判決。
據上論斷，應依刑事訴訟法第301 條第1 項，判決如主文。
本案經檢察官黃仙宜到庭執行職務。
中　　華　　民　　國　　94　　年　　10　　月　　11　　日
                刑事第十三庭  審判長法　官  戴嘉清
                                    法  官  陳信旗
                                    法  官  林晏鵬
以上正本證明與原本無異
如不服本判決應於送達後10日內向本院提出上訴狀
                                    書記官　陳君偉
中　　華　　民　　國　　94　　年　　10　　月　　11　　日
